臺灣新竹地方法院刑事判決
110年度易字第578號
公  訴  人  臺灣新竹地方法院檢察署檢察官
被      告  陳俊諭





上列被告因竊盜案件，經檢察官提起公訴（110年度偵字第6406
號、第6466號），本院依簡式審判程序判決如下：            
    主  文
陳俊諭犯竊盜罪，處有期徒刑貳月，如易科罰金，以新臺幣壹仟
元折算壹日；又犯攜帶兇器竊盜罪，處有期徒刑陸月，如易科罰
金，以新臺幣壹仟元折算壹日。未扣案之犯罪所得新臺幣陸仟元
，沒收之，於全部或一部不能沒收或不宜執行沒收時，追徵其價
額。應執行有期徒刑柒月，如易科罰金，以新臺幣壹仟元折算壹
日。
    事  實
一、本件犯罪事實：
    陳俊諭基於意圖為自己不法所有之竊盜犯意，分別為以下之
    犯行：
  ㈠於民國110年4月12日1時許，在位於新竹市埔頂路284巷口前
    ，見賴茂崧所有之車牌號碼000-000號普通重型機車，趁無
    人看管之際，徒手拆卸上開普通重型機車車牌1面，得手後
    懸掛於其所騎駛之車牌號碼000-0000普通重型機車。
　㈡於110年4月11日4時7分許，在位於新竹縣○○市○○路000號由林
    志遠所經營之洗車廠內，持客觀上足供兇器使用之螺絲起子
    ，撬開店內兌幣機並破壞該兌幣機內零錢箱使之變形而不堪
    使用後（涉犯毀損罪嫌部分未據林志遠提出告訴），竊取該
    兌幣機內現金約新臺幣（下同）6,000元，得手後旋即離去
    。
二、案經林志遠訴由新竹縣政府警察局竹北分局、新竹市政府警
    察局第二分局報告臺灣新竹地方檢察署檢察官偵查起訴。　
    理  由
一、本件被告陳俊諭所犯之罪，非死刑、無期徒刑、最輕本刑為
    3 年以上有期徒刑之罪，或高等法院管轄第一審之案件，被
    告於本院準備程序進行中，就被訴事實為有罪之陳述，經本
    院認合於刑事訴訟法第273 條之1 第1 項之規定，裁定進行
    簡式審判程序，合先敘明。又按簡式審判程序之證據調查，
    不受第159 條第1 項之限制，刑事訴訟法第273 條之2 定有
    明文，是於行簡式審判程序之案件，被告以外之人於審判外
    之陳述，除有其他不得作為證據之法定事由外，應認具有證
    據能力。
二、認定犯罪事實所憑之證據及理由：
    前揭犯罪事實，業據被告於警詢、偵查、本院準備及審理程
    序時均坦承不諱（6406號偵卷第7頁至第8頁、第42頁至第44
    頁；6466號偵卷第5頁至第7頁），核與證人即告訴人林志遠
    於警詢、證人即被害人賴茂崧於警詢、證人即被告胞兄陳銘
    偉於警詢之證述情節大致相符（6406號偵卷第9頁；6466號
    偵卷第8頁至第9頁、第10頁），並有警員於110年4月14日出
    具之偵查報告、警員於110年4月29日出具之職務報告各1份
    、現場照片及監視器錄影畫面翻拍照片數張（6406號偵卷第
    6頁、第11頁至第18頁；6466號偵卷第4頁、第11頁至第15頁
    ）在卷可稽，足認被告上開任意性之自白與事實相符，堪以
    採信。綜上，本案事證明確，被告犯行洵堪認定，應依法論
    科。
三、論罪科刑：
  ㈠按刑法第321條第1項第3款之攜帶兇器竊盜罪，係以行為人攜
    帶兇器竊盜為其加重條件，此所謂兇器，其種類並無限制，
    凡客觀上足對人之生命、身體、安全構成威脅，具有危險性
    之兇器均屬之，且祇須行竊時攜帶此種具有危險性之兇器為
    已足，並不以攜帶之初有行兇之意圖為必要；亦即行為人攜
    帶兇器有行兇之可能，客觀上具有危險性，即為已足，至其
    主觀上有無持以行兇或反抗之意思，尚非所問。故核被告犯
    罪事實一、㈠所為，係犯刑法第320條第1項之竊盜罪；犯罪
    事實一、㈡所為，持客觀上足供兇器使用之螺絲起子，撬開
    兌幣機行竊，係犯刑法第321條第1項第3款之攜帶兇器竊盜
    罪。
  ㈡爰審酌被告不思守法自制，循正當途徑獲取所需，竟貪圖一
    己之私而竊取他人財物，顯不尊重他人之財產法益，對於社
    會治安及民眾財產安全產生危害，應予非難，然念及被告犯
    後坦承犯行之態度，兼衡被告自述其國中肄業之智識程度，
    先前從事瓦斯配管工作，家中經濟狀況貧寒，未婚無子女，
    之前與家人同住等一切情形（本院卷第99頁），分別量處如
    主文所示之刑，並定應執行刑及諭知易科罰金之折算標準。
四、沒收：　　　
　㈠按供犯罪所用、犯罪預備之物或犯罪所生之物，屬於犯罪行
    為人者，得沒收之，刑法第38條第2 項前段定有明文。又犯
    罪所得，屬於犯罪行為人者，沒收之；前二項之沒收，於全
    部或一部不能沒收或不宜執行沒收時，追徵其價額，刑法第
    38條之1 第1 項前段、第3 項分別定有明文。又宣告前二條
    之沒收或追徵，有過苛之虞、欠缺刑法上之重要性、犯罪所
    得價值低微，或為維持受宣告人生活條件之必要者，得不宣
    告或酌減之，刑法第38條之2 第2 項定有明文。
　㈡經查，被告如犯罪事實一、㈡所竊得之6,000元，為被告之犯
    罪所得，未扣案亦未返還告訴人，爰依刑法第38條之1 第1 
    項、第3 項之規定宣告沒收，於全部或一部不能沒收或不宜
    執行沒收時，追徵其價額。
　㈢另查，被告於犯罪事實一、㈠所竊得之車牌號碼000-000號普
    通重型機車車牌1面，被告自承業已丟棄等語（本院卷第89
    頁），本院審酌該物未據扣案亦迄未尋獲發還被害人，但上
    開車牌可依法申請註銷，得以因此失其效用，本院認此部分
    沒收欠缺刑法上之重要性，爰依刑法第38條之2第2項規定，
    不予宣告沒收或追徵。
　㈣末查，被告如犯罪事實一、㈡行竊時所攜帶之螺絲起子雖係被
    告所有供犯罪所用之物，然被告自承該物已丟棄等語（本院
    卷第89頁），本院審酌該物未扣案且價值低微，欠缺刑法上
    之重要性，為免執行上困難，爰依刑法第38條之2 第2 項規
    定，不予宣告沒收或追徵。
據上論斷，應依刑事訴訟法第273條之1第1項、第299條第1項前
段，判決如主文。
本案經檢察官陳榮林提起公訴，檢察官劉正祥到庭執行職務。
中　　華　　民　　國　　111 　年　　1 　　月　　12　　日
                  刑事第二庭  法　官    崔恩寧
以上正本證明與原本無異。
如不服本判決應於收受本判決後20日內向本院提出上訴書狀，上
訴書狀應敘述具體理由。上訴書狀未敘述上訴理由者，應於上訴
期間屆滿後20日內補提理由書狀於本院(均須按他造當事人之人
數附繕本 )「切勿逕送上級法院」。 
中　　華　　民　　國　　111 　年　　1 　　月　　12　　日
                              書記官    莊琬婷

刑法第320條
意圖為自己或第三人不法之所有，而竊取他人之動產者，為竊盜
罪，處 5 年以下有期徒刑、拘役或 50 萬元以下罰金。
意圖為自己或第三人不法之利益，而竊佔他人之不動產者，依前
項之規定處斷。
前二項之未遂犯罰之。　
　　　　　　　　
刑法第321條
犯前條第1項、第2項之罪而有下列情形之一者，處6月以上5年以
下有期徒刑，得併科50萬元以下罰金：
一、侵入住宅或有人居住之建築物、船艦或隱匿其內而犯之。
二、毀越門窗、牆垣或其他安全設備而犯之。
三、攜帶兇器而犯之。
四、結夥三人以上而犯之。
五、乘火災、水災或其他災害之際而犯之。
六、在車站、港埠、航空站或其他供水、陸、空公眾運輸之舟、
    車、航空機內而犯之。
前項之未遂犯罰之。